---
title: "Comentários e cultura"
output:
    html_document:
    df_print: paged
theme: sandstone
---

### Aluno: Victor Emanuel Farias da Costa Borges

```{r echo=FALSE, message=FALSE, warning=FALSE}
library(tidyverse)
library(here)
library(viridis)
library(ggridges)
library(ggplot2)
library(dplyr)
library(tidyr)
library(forcats)
library(hrbrthemes)
library(ggExtra)
##source(here::here("code/lib.R"))
theme_set(theme_bw())

knitr::opts_chunk$set(tidy = FALSE,
                      fig.width = 6,
                      fig.height = 5)
```

```{r read}
dados = read_csv(
    here::here("data/participation-per-country.csv"),
    col_types = cols(
        .default = col_double(),
        site = col_character(),
        country = col_character(),
        geo = col_character(),
        four_regions = col_character(),
        eight_regions = col_character(),
        six_regions = col_character(),
        `World bank income group 2017` = col_character()
    )
) %>% 
    filter(usuarios > 200)
glimpse(dados)
```

Estamos interessados na relação entre quanto as pessoas de diferentes países comentam em questões dos outros. A proporção das pessoas do país que comentou nas questões de outros está medido na variável `comentaram_prop`. 

Considerando essa variável, queremos examinar a relação entre ela e o quão hierárquicas são as relações em um país (`PDI`). Queremos também levar em conta o quanto as pessoas daquele país têm acesso à Internet (`Internet`) e qual o tamanho da base de dados que detectamos daquele país (`usuarios`). 

-> Relação entre PDI e comentaram_prop, também investigando Internet e usuarios

## Examinando essa relação

### Faça uma visualização que usa os princípios de eficácia no projeto de visualizações para facilitar as comparações que você acha que são as mais importantes para entendermos esse contexto. 

Como queremos analisar a relação entre a proporção de pessoas no país que comentou questões dos outros e o quão hierárquicas são elas, incluindo a proporção de pessoas que têm acesso à Internet e o tamanho da base de dados do país, iremos criar uma visualização que dê para enxergar a relação entre as variáveis `comentaram_prop` e `PDI`, com `Internet` e `usuarios` como variáveis auxiliares.

```{r echo=TRUE}
dados %>% 
  ggplot(aes(x = comentaram_prop, y = PDI, fill = Internet, size = usuarios)) +
  geom_point(alpha=0.5, shape=21) +
  theme_ipsum() +
  labs(x = "Proporção de comentários", y = "PDI", title = "Relação entre proporção de comentários e PDI") +
  theme(legend.position= "bottom")
```

Pelo gráfico acima, percebemos que países que possuem uma proporção de comentários maior tendem a ter um PDI menor. Também podemos ver que países que possuem maior proporção de comentários e menor PDI tendem a ter uma maior proporção de pessoas com acesso à internet (mais próximos de 100%). Por fim, nada podemos afirmar sobre o tamanho da base de dados, que parece não influenciar nenhuma variável.

## Outras formas de ver

### Em seguida, faça 5 visualizações que usem as mesmas variáveis e também pontos, mas que sejam **menos eficazes** que a que você escolheu acima. 

Outros tipos de visualizações podem ser feitos com os mesmos dados, mas serão menos eficazes, como:

1. Gráfico em linhas

```{r echo=TRUE}
dados %>% 
  ggplot(aes(x = comentaram_prop, y = PDI, colour = Internet, size = usuarios)) +
  geom_line() +
  labs(x = "Proporção de comentários", y = "PDI", colour = "Proporção de pessoas com acesso à Internet", size = "Tamanho da base de dados", title = "Relação entre proporção de comentários e PDI")
```

Percebam que não há como diferenciar muito o gráfico, especialmente o tamanho da base de dados que tornou-se pouco legível no gráfico.

2. Scatterplot com dados invertidos

```{r echo=TRUE}
dados %>% 
  ggplot(aes(x = Internet, y = usuarios, fill = comentaram_prop, size = PDI)) +
  geom_point(alpha=0.5, shape=21) +
  theme_ipsum() +
  labs(x = "Internet", y = "Usuários", title = "Relação entre proporção de comentários e PDI") +
  theme(legend.position= "bottom")
```

O mesmo tipo de gráfico da questão anterior pode ser usado, entretanto com os dados secundários nos eixos X e Y, e os dados primários como legendas no gráfico. Essa visualização não é recomendável pois, por mais que mostre os dados, não foca na relação entre as variáveis primárias, isto é `comentaram_prop` e `PDI`.

3. Scatterplot com histograma marginal

```{r echo=TRUE}
grafico <- ggplot(dados, aes(x=comentaram_prop, y=PDI, color=Internet, size=usuarios)) +
      geom_point() +
      theme(legend.position="bottom")
 
ggMarginal(grafico, type="histogram")
```

Apesar de parecer com o gráfico da primeira questão, o histograma margina não acrescenta muita coisa e acaba poluindo visualmente o gráfico.

4. Histograma de densidade 2D

```{r echo=TRUE}
dados %>%
  ggplot(aes(x=comentaram_prop, y=PDI, colour = Internet, size = usuarios)) +
  geom_bin2d(bins = 70) +
  scale_fill_continuous(type = "viridis") +
  theme_bw()
```

Até podemos associar a contagem da densidade com a base de usuários, mas esse tipo de gráfico não nos ajuda em nada neste cenário.

5. Scatterplot conectado

```{r echo=TRUE}
dados %>%
  tail(121) %>%
  ggplot(aes(comentaram_prop, y=PDI, colour = Internet, size = usuarios)) +
    geom_line(color="grey") +
    geom_point(shape=21, size=6) +
    theme_ipsum()
```

Se adicionarmos ao tail o número de observações que possuem os dados, o gráfico estará correto do ponto de vista de corretude. Entretanto, ficará muito poluído de forma que não podemos observar praticamente nada.

## Bônus

### Inclua o continente dos países (`six_regions`) na visualização.

```{r echo=TRUE}
## ainda falta fazer
```

